【裁判字號】    99,易,97
【裁判日期】    990309
【裁判案由】    竊盜
【裁判全文】
臺灣苗栗地方法院刑事判決                99年度易字第97號
公  訴  人  臺灣苗栗地方法院檢察署檢察官
被      告  乙○○
上列被告因竊盜案件，經檢察官提起公訴（99年度偵字第27號）
，被告就被訴事實為有罪之陳述，經本院裁定進行簡式審判程序
，判決如下：
    主  文
乙○○犯攜帶兇器竊盜罪，處有期徒刑陸月，如易科罰金，以新
臺幣壹仟元折算壹日。扣案鑰匙壹支及瑞士刀壹把均沒收。
    事  實
一、乙○○意圖為自己不法之所有，於民國98年12月15日凌晨 4
    時許，在苗栗縣頭份鎮○○里○○鄰○○路263 巷旁之停車場
    ，攜帶客觀上足以對人之生命、身體造成危害，可供兇器使
    用之尖嘴鉗1 支及瑞士刀1 把，並以尖嘴鉗輔助其自備鑰匙
    ，竊取甲○○所有車牌號碼8G-9121 號自用小客車，得手後
    供己代步之用。嗣於98年12月20日晚間11時10分許，駕駛該
    車暫停於苗栗縣頭份鎮○○里○○路316 號7-11便利超商前
    ，見巡邏員警欲前往盤查時，隨即駕車逃逸，經警追捕後，
    於苗栗縣頭份鎮○○里○○路370 巷17弄7 號前為警捕獲，
    始查悉上情。
二、案經苗栗縣警察局頭份分局報請臺灣苗栗地方法院檢察署檢
    察官偵查起訴。
    理    由
一、訊據被告乙○○對於上揭犯罪事實，於本院準備程序及審理
    時坦承不諱，核與證人即被害人甲○○於警詢時指訴該車輛
    失竊之情節相符（見臺灣苗栗地方法院檢察署99年度偵字第
    27號卷第20-21 頁），並有苗栗縣警察局車輛尋獲電腦輸入
    單、贓物認領保管單各1 紙在卷可稽（見上述偵查卷第32-3
    3 頁），暨有扣案鑰匙1 支及瑞士刀1 把可佐，是被告之自
    白核與事實相符，應堪採信。本件事證明確，被告加重竊盜
    犯行洵堪認定，應依法論科。
二、按刑法第321條第1項第 3款之攜帶兇器竊盜罪，係以行為人
    攜帶兇器竊盜為其加重條件，此所謂兇器，其種類並無限制
    ，凡客觀上足對人之生命、身體、安全構成威脅，具有危險
    性之兇器均屬之，且祇須行竊時攜帶此種具有危險性之兇器
    為已足，並不以攜帶之初有行兇之意圖為必要；亦即行為人
    攜帶兇器有行兇之可能，客觀上具有危險性，即為已足，至
    其主觀上有無持以行兇或反抗之意思，尚非所問（最高法院
    79年臺上字第5253號判例意旨及同院74年度第3 次刑事庭會
    議決議意旨參照）。查本件被告乙○○行竊時所攜帶之尖嘴
    鉗及瑞士刀，均係以金屬材質製成，且其質地堅硬銳利，客
    觀上足以對於他人之生命、身體構成威脅而具有危險性，自
    屬刑法所謂兇器甚明，被告持之竊取被害人甲○○所有之車
    牌號碼8G-9121 號自用小客車，核其所為，係犯刑法第 321
    條第1 項第3 款之攜帶兇器竊盜罪。起訴書雖認被告所為係
    觸犯刑法第320 第1 項之普通竊盜罪，惟被告於本院審理時
    已自承：其行竊當時有攜帶瑞士刀，並以尖嘴鉗輔助扣案之
    汽車鑰匙竊取上開自用小客車等語（見本院卷第15-16 頁）
    ，此外，並有扣案之瑞士刀1 把、鑰匙1 支可資佐證，堪認
    被告確有攜帶兇器行竊之事實，起訴書漏未審酌及此，而認
    係犯普通竊盜罪，容有未洽，惟基本事實同一，且業經檢察
    官於本院審理時當庭變更起訴法條為刑法第321 條第1 項第
    3 款之攜帶兇器竊盜罪（見本院卷第17頁），本院自無庸變
    更起訴法條，附此敘明。爰審酌被告尚值青壯，身強體健，
    卻不思以正途賺取財富，冀圖不勞而獲，實不足取，而其犯
    罪之目的、動機為竊取被害人車輛供己代步之用，犯罪手段
    為攜帶兇器行竊，對於人身安全具有潛在危險，惟念其犯後
    於審理中坦承犯行，態度良好，所竊車輛已由被害人領回，
    及其素行、智識程度、生活狀況等一切情狀，量處如主文所
    示之刑，並諭知易科罰金之折算標準。又扣案之鑰匙1 支，
    為被告所有並用以竊取、駕駛車牌號碼8G-9121 號自用小客
    車之工具；扣案之瑞士刀1 把，則係被告所有並經其攜帶前
    往行竊現場之兇器，業據被告供明在卷，爰均依刑法第38條
    第1 項第2 款規定宣告沒收。另被告所有並用以輔助竊取上
    開自用小客車之尖嘴鉗1 支，未據扣案，為免日後執行之困
    難，爰不為沒收之諭知，併此說明。
據上論斷，應依刑事訴訟法284 條之1 、第273 條之1 第1 項、
第299 條第1 項前段，刑法第321 條第1 項第3 款、第38條第1
項第2 款、第41條第1 項前段，判決如主文。
本案經檢察官黃俊鳴到庭執行職務。
中    華    民    國    99    年    3     月    9     日
                  刑事第三庭    法  官  林佩儒
以上正本證明與原本無異。
如不服本判決應於收受判決後10日內向本院提出上訴書狀，並應
應敘述具體理由。其未敘述上訴理由者，應於上訴期間屆滿後20
日內向本院補提理由書(均須按他造當事人之人數附繕本)「切勿
逕送上級法院」。
                                書記官  陳玲君
中    華    民    國    99    年    3     月    9    日
附錄本案論罪科刑法條
中華民國刑法第321條
（加重竊盜罪）
犯竊盜罪而有左列情形之一者，處 6 月以上、 5 年以下有期徒
刑：
一、於夜間侵入住宅或有人居住之建築物、船艦或隱匿其內而犯
    之者。
二、毀越門扇、牆垣或其他安全設備而犯之者。
三、攜帶兇器而犯之者。
四、結夥三人以上而犯之者。
五、乘火災、水災或其他災害之際而犯之者。
六、在車站或埠頭而犯之者。
前項之未遂犯罰之。

司法院資訊處製作；財團法人民間司法改革基金會備份。
